臺灣高等法院高雄分院刑事判決　　95年度上重更(一)字第15號
上　訴　人
即　被　告　甲○○
選任辯護人　鍾　義　律師
　　　　　　郭國益　律師
上列上訴人因違反毒品危害防制條例案件，不服臺灣高雄地方法
院94年度重訴字第26號中華民國94年9 月26日第一審判決（起訴
案號：臺灣高雄地方法院檢察署93年度偵字第16480 、17619 號
），提起上訴，判決後，經最高法院發回更審，本院判決如下：
    主  文
原判決撤銷。
甲○○販賣第一級毒品，累犯，處有期徒刑拾肆年。扣案之第一
級毒品海洛因（驗後淨重合計陸佰柒拾貳點捌壹公克），沒收銷
燬之；扣案之放置海洛因之塑膠盒壹個、塑膠袋壹只及乖乖餅乾
壹包，均沒收。
    事  實
一、甲○○於民國80年間，因違反懲治盜匪條例案件及犯竊盜罪
    ，分別判處有期徒刑10年及4 年確定，經定應執行刑為有期
    徒刑12年確定，於92年9 月16日假釋付保護管束期滿執行完
    畢。明知海洛因係屬毒品危害防制條例第2 條第2 項第1 款
    所列之第一級毒品，不得非法持有、販賣、運輸，於得知綽
    號「阿維」之陳金陽（民國42年8 月6 日生，已於94年5 月
    14日死亡）之成年男子欲購買海洛因，竟意圖營利，基於販
    賣第一級毒品海洛因之犯意，於93年8 月16日晚上11時48分
    許，在台中某處以不詳之人所有號碼為0000000000號行動電
    話，撥打鄧銀山（另案經本院以95年上重更(二)22號判處無期
    徒刑）使用之0000000000號行動電話，雙方達成買賣海洛因
    磚2 塊新台幣（下同）180 萬元之合意後，甲○○乃於翌日
    （93年8 月17日）駕駛其所有車牌號碼A8-9758 號自用小客
    車，自台中南下高雄縣岡山鎮岡山文化中心對面電信局時，
    以該處之公共電話（號碼為《07》0000000 號）撥打鄧銀山
    所使用之0000000000號行動電話，約在高雄縣岡山鎮岡山文
    化中心對面之電信局碰面，鄧銀山依約前往，2 人碰面後，
    甲○○要求鄧銀山買賣價金給予折扣，雙方並達成2 塊海洛
    因價金176 萬元之合意，約定當日下午3 時許在高雄市○○
    路與大順路口附近即高雄市三民區○○○路慈香庭素食館停
    車場交易。嗣甲○○乃駕駛上開自用小客車依約前往上開約
    定交付地點，而鄧銀山則派出林谷屏 (已判決有期刑8 年確
    定）至慈香庭素食餐廳與甲○○會面，再由甲○○駕駛A8-9
    758 號自用小客車搭載林谷屏一同前往高雄市○○○路之「
    湯尼龍遊戲場」，2 人抵達該遊戲場後，甲○○先將76萬元
    現金交予林谷屏攜入「湯尼龍遊戲場」，依鄧銀山之指示交
    予坐在鄧銀山對面之張騰芳（已判決有期徒刑15年確定），
    林谷屏並依鄧銀山之指示至張騰芳所坐之電玩椅子下拿出1
    個裝有海洛因之塑膠袋（塑膠袋內裝有1 個加蓋之塑膠盒，
    盒子內裝載呈糕餅狀的圓形海洛因，盒子外之上面則以1 包
    乖乖餅乾作為掩蓋），交給在外等候之甲○○，甲○○確認
    該盒子所裝之物品係海洛因後，即將其餘之100 萬元現金交
    由林谷屏攜入上開遊戲場內轉交張騰芳。嗣甲○○於販入上
    開毒品後，即駕駛上開自用小客車，運輸甫購得之第一級毒
    品海洛因返回台中，欲將海洛因轉售予陳金陽。嗣為行政院
    海岸巡防署南部地區巡防局高雄市機動查緝隊依先前監聽譯
    文內容，會同高雄縣政府警察局鳳山分局，於93年8 月17日
    下午3 時20分許，在高雄市○○○○道北上便道旁循線查獲
    甲○○，並扣得其所有置於上開自小客車右前座踏板處之海
    洛因1 盒（驗後合計淨重672.81公克，空包裝重117.95公克
    ，純質淨重463.97公克）、供包裝海洛因盒子用之塑膠袋1
    只及供掩蓋海洛因盒子之乖乖餅乾1 包，始查悉上情。
二、案經行政院海岸巡防署南部地區高雄市機動查緝隊移送及高
    雄縣警察局鳳山分局報請臺灣高雄地方法院檢察署檢察官偵
    查起訴。
    理  由
壹、證據能力部分：
一、按通訊保障及監察法業於88年7 月14日制定公布，同年月16
    日生效，司法警察機關因偵辦刑事案件，為蒐集或調查證據
    ，而有實施通訊監察之必要者，於偵查中應由檢察官依職權
    或聲請核發通訊監察書，載明應記載事項，始得為之，其有
    急迫之情形經檢察官口頭通知先予執行通訊監察者，亦應於
    24小時內補發通訊監察書，同法第5 條、第6 條、第11條規
    定已明。本件起訴書所引鄧銀山0000000000號及林谷屏0000
    000000號自93年8 月16日起至93年8 月17日之通訊監聽譯文
    ，均係經臺灣高雄地方法院檢察署檢察官核發通訊監察書予
    以監聽錄音所製作，有93年8 月3 日、10日之雄檢楠玉字第
    聲監續723 號、734 號之通訊監察書2 紙可稽（高雄縣政府
    警察局鳳山分局93年8 月17日鳳警刑移字第1911號卷四一至
    四二頁），且經本院當庭勘驗上開監聽錄音帶結果，該監聽
    錄音帶之通話內容與附於高雄縣政府警察局鳳山分局93 年8
    月17日鳳警刑移字第1911號卷內之錄音譯文（上開警卷八、
    九頁）相符，有勘驗筆錄可按（本院前審卷五八頁），則該
    監聽譯文及監聽錄音帶自有證據能力，核先敘明。
二、按被告以外之人於偵查中向檢察官所為之陳述，除顯有不可
    信之情況外，得為證據，刑事訴訟法第159 條之1 第2 項定
    有明文。證人林谷屏於偵查中經具結而向檢察官所為之陳述
    ，屬傳聞證據；惟現階段刑事訴訟法規定，檢察官代表國家
    偵查犯罪、實施公訴，依法其有訊問被告、證人及鑑定人之
    權，而實務運作時，檢察官偵查中向被告以外之人所取得之
    陳述，原則上均能遵守法律規定，不致違法取供，其可信度
    極高，且本案被告及辯護人並未提出有何顯不可信之情形，
    是依上開規定得為證據。
三、又按被告以外之人於審判外之陳述，雖不符同法第159 條之
    1 至第159 條之4 規定，而經當事人於審判程序同意作為證
    據，法院審酌該言詞陳述或書面陳述作成時之情況，認為適
    當者，亦得為證據；當事人、代理人或辯護人於法院調查證
    據時，知有同法第159 條第1 項不得為證據之情形，而未於
    言詞辯論終結前聲明異議者，視為有前項之同意，同法第15
    9 條之5 亦已明揭其旨。證人林谷屏於警詢之陳述及原審依
    被告聲請向台灣大哥大股份有限公司調取0000000000號行動
    電話使用人基本資料，該公司94年5 月11日法警09428267號
    函及所附基本資料，雖為傳聞證據，然檢察官、被告及辯護
    人於本院言詞辯論終結前均未聲明異議，且本院審酌證人林
    谷屏於警詢所為陳述及該文書作成時之情況，並無何不適當
    之情形，是依上開規定得作為證據。
貳、實體部分：
一、訊據上訴人即被告甲○○（下稱被告）固坦承其在高雄縣岡
    山鎮有打電話予鄧銀山，並在岡山文化中心對面之電信局與
    鄧銀山碰面，及與林谷屏在慈香庭素食餐廳停車場會合，復
    與林谷屏一同前往湯尼龍遊戲場，被告分2 次，1 次76萬元
    ，1 次100 萬元（共計176 萬元）交予林谷屏攜入上址湯尼
    龍遊戲場，及收受林谷屏由湯尼龍遊戲場內取出所交付之裝
    有海洛因之塑膠袋1 個（塑膠袋內裝有1 個加蓋之塑膠盒，
    盒子內裝載呈圓餅狀的圓形海洛因，盒子上則以1 包乖乖餅
    乾作為掩蓋），嗣於上開時地為警查獲，並於上開自小客車
    右前座踏板處搜扣得上開裝有海洛因之塑膠袋1 只之事實，
    惟矢口否認有販賣第一級毒品海洛因之犯行，辯稱：是陳金
    陽要以175 萬元向鄧銀山購買海洛因，陳金陽於16日在台中
    與鄧銀山講好買賣條件後，拿180 萬元給伊，要伊到高雄向
    鄧銀山拿海洛因，伊是受陳金陽之委託去拿海洛因，僅賺取
    運費5 萬元，伊沒有販賣海洛因云云。惟查：
  (一)本件被告究係拿176 萬元或175 萬元予鄧銀山，雖前後供述
    不一，被告於本院已明確稱其交付176 萬元予鄧銀山（本院
    卷(二)一０七頁、一一八至一一九頁），故被告交付予鄧銀山
    本案海洛因之價金為176 萬元，先予敘明。
　(二)應予審究者，乃被告被查獲之2 塊海洛因是被告與鄧銀山連
    絡購買轉賣予陳金陽，或係陳金陽與鄧銀山談妥買賣價金，
    被告僅係代陳金陽南下向鄧銀山取貨賺取運費而已？
  1.被告於警詢時供稱：我在當天（93年8 月17日）中午約鄧銀
  　山在岡山電信局碰面，跟鄧銀山約定毒品交易之金額及交易
    地點（偵九十三年度毒偵字第一六四八０號卷廿四頁）；於
    偵查中稱：93年8 月17日中午12時43分我用公共電話打給鄧
    銀山那支後面碼是182 號（按：即0000000000號行動電話）
    的電話，約定當天中午1 點多在岡山文化中心電信局碰面，
    碰面時談好175 萬元（被告其於本院已更正為176 萬元，本
    院卷(二)一一八頁），並約定在素食店的停車場等，這2 塊海
    洛因磚我要拿去給台中一位阿文朋友（後改稱為阿維，姓名
    為陳金陽）他要買，175 萬元（已更正為176 萬元）是分2
    次給，我拿75萬元（已更正為76萬元）先由林谷屏拿進去，
    林谷屏順便拿貨出來，我再拿100 萬元給林谷屏拿進去（偵
    卷卅三至卅四頁），與其於本院所不爭執之陳述略以：93年
    8 月17日被告開車號A8-9758 號自用小客車到高雄縣岡山鎮
    岡山文化中心對面的電信局與鄧銀山碰面，並在高雄市○○
    ○路慈香庭素食餐廳開車載林谷屏前往高雄市○○○路『湯
    尼龍遊戲場』，甲○○在『湯尼龍遊戲場』前有拿175 萬元
    （已更正為176 萬元）現金交給林谷屏進去交給鄧銀山，向
    他拿海洛因1 盒之事實（本院卷(一)五六頁），及其與鄧銀山
    於93年8 月17日中午12時43分之電話通話內容為：「（A 為
    鄧銀山，B 為甲○○）『B ：你有空了嗎？』、『A ：閒了
    』、『B ：我電信局這裏等你』、『A ：岡山啊？』、『B
    ：嗯，文化中心對面這．．．我在裡面較涼』」相符，並有
    鄧銀山所使用之0000000000號監聽譯文在卷可憑（高雄縣政
    府警察局鳳山分局93年8 月17日鳳警刑移字第1911號偵查卷
    八、九頁）及證人林谷屏於警詢時所證稱：「大約93年8 月
    17 日15 時左右，在高雄市○○路湯尼龍遊戲場門口，將海
    洛因交付甲○○，他有交1 包錢給我，我進去以後將該包錢
    交給另一位老大」（上開警卷十五頁），大致相符，其上開
    陳述，堪可採信。被告於湯尼龍遊戲場雖未見到鄧銀山，但
    其事先與鄧銀山電話連絡，南下高雄後，又與鄧銀山在岡山
    電信局見面，其後又將176 萬元交予林谷屏，林谷屏未清點
    金額為轉交，亦由林谷屏交付本件扣案之海洛因予被告，則
    被告係與鄧銀山接洽購買海洛因數量、價格後，再由林谷屏
    交付海洛因予被告，並向被告收受價金，應足認定。至於林
    谷屏於湯尼龍遊戲場內，將176 萬元交予張騰芳，並未影響
    本件被告向鄧銀山購買海洛因之犯行。又被告於偵查中已自
    承交予阿文之人，其後於原審及本院均稱阿維，但其稱阿維
    要買請其取海洛因，或阿文要購買海洛因，足見阿文與阿維
    係同一人，且依被告於上開偵查中所言，被告購買本件海洛
    因係要出售予阿維即陳金陽，應足認定。
  2.按監聽譯文係受監聽人於不知情之情形下，自然所為之陳述
    ，係出於受監聽人之自由意志，可信度高。本件被告與鄧銀
    山於93年8 月16日晚上11時48分及翌日（93年8 月17日）淩
    晨0 時10分曾為2 次電話通聯：
  93年8 月16日晚上11時48分，甲○○以不詳之人所有號碼為
  　0000000000之行動電話撥打鄧銀山使用之0000000000號行動
    電話之通話內容為：「（按：譯文中之A 為鄧銀山，B 為甲
    ○○）『甲○○：你有打電話給我啊』、『鄧銀山：他那我
    有給它看，9 呎啦』、『甲○○：嗯』、『鄧銀山：9 呎，
    一折（ㄠ）變18呎，丈8 就對了，你知道嗎』、『甲○○：
    嗯』、『鄧銀山：就照明天的時間嗎』、『甲○○：嗯，你
    有叫他用低（毒品價格）一點嗎』、『鄧銀山：有啊，就9
    呎啊（指一塊海洛因90萬元）』、『甲○○：嗯』、『鄧銀
    山：他那我有給它看，9 呎啦』、『甲○○：嗯，我知，都
    沒有問題了吧』、『鄧銀山：嗯，就照我們說的這樣』、『
    甲○○：會早一點較水（台語）』、『鄧銀山：嗯』」，有
    鄧銀山所使用之0000000000號監聽譯文在卷（高雄縣政府警
    察局鳳山分局93年8 月17日鳳警刑移字第1911號偵查卷八、
    九頁），被告於93年9 月21日偵訊時，經提示及告以上開之
    監聽譯文內容時供稱：大概是我打給鄧銀山時，意思是1 塊
    90萬元，18呎是應該2 塊（丈8 ）180 萬元等語（偵卷卅三
    頁）。由上開監聽譯文內容及被告所為供述，被告並未否認
    向鄧銀山購買2 塊洛因，每塊90萬元之事實；且由2 人通話
    內容中之『甲○○：你有打電話給我啊』、『鄧銀山：就照
    明天的時間嗎』觀之，2 人於該次電話聯絡之前，亦有連絡
    ，上開電話連絡係再度確認買賣數量為2 塊90萬元，交易時
    間為93年8 月17日，亦與本件被告購買海洛因後被查獲之時
    間及數量相符。
　被告與鄧銀山復於93年8 月17日淩晨零時10分許通電話，其
  　內容為：「（按：譯文中之A 為鄧銀山，B 為甲○○）『鄧
    銀山：剛才我們那個師父打電話給我，他本來不是說白板（
    指海洛因）有4 坪（指海洛因數量）要讓你釘』、『甲○○
    ：嗯』、『鄧銀山：他說現在他量錯了，有6 坪啦，看你明
    天能幫他趕好嗎』、『甲○○：最好是明天先趕，像昨天說
    的，先2 間給他做一做，剩下的．．．，因為我回去還得讓
    人相片看（毒品樣本）』、『鄧銀山：嗯，你照相照完讓人
    看完才能決定嗎』」，亦有上開監聽譯文可証，被告於93年
    9 月21日偵訊時，經提示上開監聽譯文內容時供稱：本來是
    說他手中有4 塊，後來那天晚上又打電話來說有6 塊，因為
    我朋友只要2 塊，所以當天我說只要2 塊就好等語（偵卷卅
    四頁）。由上開電話通聯亦可証明鄧銀山與被告於93年8 月
    16日晚上11時48分前曾電話通聯，鄧銀山欲出售4 塊海洛因
    予被告，嗣於93年8 月16日晚上11時48分電話通聯中，確定
    交易數量為每塊海洛因90萬元，每塊90萬元，2 塊合計180
    萬元，2 人於掛斷電話後約20分鐘，2 人又為上開電話通聯
    ，依上開監聽譯文之內容及被告所為之供述，鄧銀山稱可賣
    6 塊海洛因予被告，之前說4 塊是錯誤的，被告則回答稱昨
    日所約定購買2 塊，因為其轉賣前，尚需給買主看樣品，應
    足認定。且由被告於電話所稱：「甲○○：最好是明天先趕
    ，像昨天說的，先2 間給他做一做，剩下的．．．，因為我
    回去還得讓人相片看（毒品樣本）」，更可証明該電話係被
    告與鄧銀山間之通話，而非陳金陽與鄧銀山通話後，再交給
    被告；該行動電話自93年8 月9 日起至93年11月17日止，由
    KEELONG ACTED 租用，有台灣大哥大股份有限公司94年5 月
    11日法警09428267號函及所附基本資料查詢附卷（原審卷卅
    八至卅九頁），該行動電話停止使用日期在陳金陽於94年5
    月14日死亡（個人資料查詢結果可証，本院卷(一)九三頁）之
    前，故被告於警詢稱：「0000000000號電話號碼不是我的，
    因有時我會跟朋友借電話打給鄧銀山」，與事實相符，而可
    採信，且由被告上開陳述可知，如果該電話係鄧銀山交其使
    用，其於警詢即可供述，但其稱向朋友借電話打給鄧銀山，
    足見該電話亦非被告或鄧銀山所有。被告所辯及乙○○証稱
    （詳下述）0000000000號行動電話係陳金陽所有，亦非可採
    。
  3.綜上所述，被告於偵查中並未否認該93年8 月16日11時48分
    、93年8 月17日零時10分之通聯內容係其與鄧銀山之通聯，
    依通聯內容，2 人之前已有連絡，通話內容尚有要求鄧銀山
    降價，2 人就買賣海洛因數量之對談，及被告只欲買2 塊海
    洛因之原因乃需讓其欲出售之買方看售，在在証明本案係被
    告向鄧銀山購買海洛因，且其購買之目的，即係欲轉售出賣
    圖利，均足認定。被告既已給付價金並取得海洛因，其販賣
    海洛因犯行既遂犯行，罪証已臻明確。辯護意旨謂本件有27
    年滬上字第50號判例意旨謂：「持有毒品而販賣之正犯，雖
    因毒品未交由買受人收受，其販賣尚屬未遂，應論以意圖販
    賣而持有之罪」之適用，及被告辯稱僅係代陳金陽南下向鄧
    銀山取海洛因，賺取運費而已，均非可採。
  (三)被告雖辯稱：是陳金陽要以176 萬元向鄧銀山購買海洛因，
    是陳金陽於16日在台中與鄧銀山講好買賣條件，陳金陽拿18
    0 萬元給伊，要伊到高雄向鄧銀山拿海洛因，伊是受陳金陽
    之委託去拿海洛因，僅賺取運費5 萬元，伊沒有販賣海洛因
    。陳金陽之妹乙○○亦於本院結証稱：「（你平常有與陳金
    陽住在一起？）沒有，但我們常聯絡，我常拿東西給他吃，
    他平常瘦瘦的」、「（你是否曾見過剛剛在庭的被告甲○○
    ？）（按：本院於詢問被告及辯護人意見，於被告及辯護人
    表示無意見後，實行隔離訊問）有見過」、「（你印象中與
    被告見過幾次面？）有二次」、「（見面地點？）第一次是
    我哥哥帶我去被告的哥哥在台中市○○路開的鵝肉店吃鵝肉
    ，我哥哥有介紹我與被告認識的。第二次看到被告是我哥哥
    拿錢給被告」、「（第二次你看到你哥哥拿錢給被告是否在
    93.8.17 左右？）日期我不記得了，但我記得是在93年農曆
    七月間」、「（你哥哥交錢給被告有無聽到你哥哥跟被告講
    什麼話？）我聽到我哥哥說電話給你打，我問什麼，我哥哥
    說小孩子不要聽，要我坐在旁邊看電視就好，所以他們講什
    麼話我不知道」、「（你哥哥在何處交錢給被告？）在我哥
    哥住的地方，台中市○○街五號」、「（你哥哥交錢的時候
    ，現場還有何人在場？）我三哥陳春福、我二哥陳金陽及我
    三個人還有被告共4 個人在場」、「（你哥哥陳金陽拿多少
    錢給被告？）180 萬（元）給被告」、「（你怎麼知道是18
    0 萬元？）100 萬元是我哥哥的朋友叫『阿安』在同一天的
    傍晚拿來的，當時甲○○還沒有來，『阿安』拿100 萬元來
    ，我有幫忙算錢，我沒有問這100 萬元做何用。另外的80萬
    元是我哥哥的錢，我哥哥說今天晚上要拿180 萬元給別人」
    、「（180 萬元有無算過？）有，我有在場算過」、「（甲
    ○○是在何時到你哥哥家的？）很晚，將近12點左右到的」
    、「（甲○○來陳金陽家後，陳金陽馬上拿錢給甲○○？）
    甲○○來後，有和我哥哥陳金陽講話，我哥哥陳金陽有打電
    話給人，電話中講到一半就把電話交給甲○○講，但我不知
    道他們講話內容是什麼，講完電話後，陳金陽就將錢交給甲
    ○○」、「（陳金陽講電話的時候，你的位置？）我在另外
    一邊，但陳金陽講話聲音很小聲，我在另外一邊看得到，但
    聲音聽不到」、「（你有看到陳金陽拿錢給甲○○？）有，
    陳金陽拿錢給甲○○後，甲○○就走了，陳金楊就叫我去睡
    覺了」、「（在此件事情後，你有無看過甲○○？）沒有」
    、「（之後發生何事情？）隔二天之後，陳金陽打電話給我
    說他現在欠人家錢在跑路，陳金陽跟我說那天跟他拿錢的甲
    ○○，錢拿了就跑了，那天拿100 萬（元）給我哥哥的人在
    找我哥哥，對方人很硬，我哥哥要閃他，我哥哥叫我不要去
    找他，他怕我到那邊會被押走，他會和我聯絡，有事打電話
    聯絡就好」、「（你哥哥有何綽號？）他有二、三個綽號，
    叫『竹雞』（台語），還有叫『仁愛』（台語），還有『阿
    維』（台語）」、「（你是否知道陳金陽使用的電話號碼？
    ）電話號碼我忘記了，但我有輸入在手機內」、「審判長諭
    知證人當庭打開手機找陳金陽之手機號碼庭呈手機號碼為：
    0000000000，我不知道我自己的手機號碼，這隻手機的門號
    是我向我妹妹討來用的，已經使用幾個月了，我是翻以前的
    電話簿，將電話簿的資料，全部再重新輸入，包括我哥哥的
    手機門號」、「（你哥哥在去年過世，為何你還將你哥哥的
    門號輸入？）我就是照我的電話簿資料輸入，資料內也有其
    他已過世親友的電話，我也是後來才知道他們死了」、「（
    你哥哥陳金陽因何原因死亡？）病死，但我不知道什麼病」
    、「（辯護人問你甲○○向你陳金陽拿錢是何時，你說你知
    道是農曆七月，但是民國幾年？）93年農曆七月，因為同年
    農曆八月十六日，我兒子李仁豪車禍入院，先在彰化基督教
    醫院後來轉到童綜合醫院，所以我才記得」、「（你跟你哥
    哥沒住在一起，但你常常買東西給你哥哥吃，你在93年多久
    與你哥哥見面？）最少壹個月會有二次，較多的壹個禮拜二
    、三次」、「（你哥哥一個人住？或有無與別人一起住？）
    他是壹個人住，但有他女朋友跟他一起住，不過不固定，只
    是去過夜，不算同居」、「（你說甲○○向你哥哥拿錢這件
    事，你哥哥有無說這180 萬元要做什麼事情？）陳金陽當時
    沒有跟我講，事後別人要向他要錢，他才跟我說本來要賺20
    萬元，但沒想到反而欠這麼大筆的錢，我哥哥叫甲○○幫他
    拿錢做生意辦事情，是事後隔二天我問我哥哥，我哥哥才跟
    我說這筆錢是我哥哥請甲○○幫忙拿東西，經我再問我哥哥
    是什麼東西，我哥哥才跟我說是買四號，我自己想四號就是
    毒品」、「（你這次出來作證，是誰請你出來作證？）我接
    到法院的傳票才來的」、「（被告或辯護人或其他人有無事
    先找你出來作證？）沒有」、「（你在法庭所說的證詞，之
    前有無人找你說過？）沒有」、「（93年8 月你人住在哪裡
    ？）梧棲」、「（從梧棲到台中市○○街陳金陽住處時間多
    久？）正常會三十分鐘，塞車時不一定，我兒子、我朋友載
    我去的」、「（你為何會常常去找陳金陽？）他叫我去，因
    為他常說我會被別人騙」、「（你被誰騙？）我比較容易相
    信別人」、「（你與陳春福為何當天會一起去找陳金陽？）
    我二哥與陳金陽住同一棟屋內，該屋內隔成好幾間房間，他
    們住不同房間」、「（你哥哥到當時為止已經在那邊住了多
    久？）到當日為止住有一年之久」、「（你哥哥有無施用毒
    品或販賣毒品？）以前有施用毒品，但我叫他戒掉」、「（
    被告到你哥哥家是幾點？）將近半夜12點」、「（你為何在
    那邊過夜？）我哥哥說我回去家裡沒有人，要我在那邊過夜
    」、「（陳金陽事先有無跟你說當天晚上會有人要來找他？
    ）他叫我早一點睡覺，等一下會有人要來找他」、「（你哥
    哥只有一個房間，你如何睡覺？）我們二人睡在一起「（陳
    金陽平時從事何工作？）沒有工作，他因冤獄賠償而有存錢
    」、「（甲○○來找陳金陽時，在何處談？）陳金陽的房間
    內，我們三個人都有在場」、「（陳金陽房內有椅子可坐？
    面積多大？）有，面積我不知道，房內有浴室，是套房型的
    房間」、「（甲○○來的時候，你們坐的位置？）我在看電
    視，沒有聽他們講什麼」、「（甲○○在陳金陽房內停留多
    久？）我不知道」、「（陳金陽拿錢給甲○○，甲○○現場
    有無算錢？）我不知道甲○○有無算錢，我沒有注意，沒有
    看到，我在看電視」、「（陳金陽的錢用何東西裝著？）用
    百貨公司的紙袋裝著，我之前幫我哥哥算錢後，我哥哥將錢
    用繩子綁著裝入百貨公司的紙袋內，我有看到我哥哥拿著壹
    包錢給甲○○，但甲○○有無算錢我不知道，是甲○○要走
    的時候，陳金陽才拿錢給甲○○，甲○○拿著就走了，但之
    前陳金陽何時將錢放在甲○○前面，我沒注意」、「（甲○
    ○拿走袋子時，他自己有無帶袋子去？）我沒有注意看」、
    「（甲○○去陳金陽住處，有無拿袋子？）沒有」（本院卷
    (一)一二八至一三六頁）。被告就其前往陳金陽住處之經過稱
    ：「（你去過陳金陽住處幾次？）二次」、「（你去陳金陽
    住處有無事先聯絡？）陳金陽有打電話叫我過去拿錢，約在
    晚上八、九點打來的，我說我沒空，我會在晚上十一點多過
    去的，我約在半夜到的」、「（你去的時候有誰在場？）證
    人（即乙○○）、陳金陽和他兄弟，他們三人在吃東西、喝
    酒，聊天」、「（陳金陽交錢給你，你有無點收？）我有看
    是十萬元一疊，但我沒有點收，用壹個紙袋包著，裡面用塑
    膠袋包著，我有把錢翻一翻，有18疊，但沒有壹張壹張算是
    否是180 萬元」、「（你在陳金陽家停留多久？）約二、三
    十分鐘」、「（這二、三十分鐘你在做什麼？）與陳金陽聊
    天，後來陳金陽有打電話給鄧銀山，他和鄧銀山講說價格可
    否再降低，讓我賺差價五萬元，陳金陽就交給我與鄧銀山講
    ，但講沒幾句就斷了，之後鄧銀山打電話過來，電話是我接
    聽的，鄧銀山說價錢已經談好了」（本院卷(一)一三七至一三
    八頁）。証人乙○○之兒子李仁豪自93年9 月29日起至93年
    10月13日（農曆93年8 月16日至93年8 月30日）止，在財團
    法人彰化基督教醫院住院，並於93年10月13日自財團法人彰
    化基督教醫院出院即轉診至童綜合醫院住院至同年月20日止
    ，有財團法人彰化基督教醫院96年3 月28日九十六彰基病歷
    字第096030069 號函及童綜合醫院96年1 月20日童醫字第
    0109號函及所附病歷可証（本院卷(二)一０四頁、九至六九頁
    ），故証人乙○○稱其子在93年農曆7 月出車禍，故記得被
    告前往陳金陽住處，已與事實不符。再陳金陽於94年5 月14
    日死亡，有個人基本資料查詢結果附卷（本院卷(一)九三頁）
    ，迄乙○○於95年11月17日證述，已逾1 年6 月，乙○○使
    用之手機尚保留陳金陽之手機號碼0000000000號，且乙○○
    稱其到本院作證，是接到法院的傳票，並沒有人請其作証，
    被告或辯護人或其他人均無事先找其作證，其在法庭所說的
    證詞，之前沒有人找其說過，但乙○○其子發生車禍住院時
    間之陳述錯誤，卻對距95年11月17日已逾2 年發生於93年8
    月16日之事情被告與陳金陽之見面過程，卻描述相當詳細、
    明確，且於陳金陽死亡後重新整理行動電話號碼時，再將陳
    金陽之號碼輸入，與常理有違，而係事後迴護被告之詞，不
    可採信。被告稱陳金陽有打電話叫其過去拿錢，約在（93年
    8 月16日）晚上8 、9 點打的電話，但由被告與鄧銀山之上
    開通聯紀錄可知，鄧銀山與被告係在當日晚上11時48分通聯
    時，才確定1 塊海洛因90萬元，被告稱陳金陽於當日晚上8
    、9 點打電話請其過去拿錢，時間已有倒置；再就陳金陽交
    付180 萬元予被告之經過，乙○○証稱陳金陽的錢用百貨公
    司的紙袋裝著，其之前幫陳金陽算錢後，陳金陽將錢用繩子
    綁著裝入百貨公司的紙袋內，其不知道甲○○有無算錢，因
    其在看電視，是甲○○要離開時，陳金陽才拿錢給甲○○，
    甲○○拿著就走了，亦與被告所稱其前往陳金陽住處時，乙
    ○○、陳金陽和他兄弟在吃東西、喝酒，聊天，陳金陽交錢
    時，其有看是十萬元一疊，但沒有點收，用壹個紙袋包著，
    裡面用塑膠袋包著，我有把錢翻一翻，有18疊，但沒有壹張
    壹張算是否是180 萬元不相符合。更何況被告稱180 萬元係
    陳金陽與鄧銀山在電話中談妥，亦與上開通聯紀錄不符，且
    被告僅係賺取5 萬元之運費，而非購買人，則其於岡山電信
    局時，自毋庸再要求鄧屏山降價為176 萬元，亦無於鄧銀山
    要出售6 塊海洛因予伊時，向鄧銀山稱其購買之海洛因，於
    回台中需讓人看樣品，而只要買2 塊海洛因之必要。故乙○
    ○之証詞及財團法人彰化基督教醫院函及童綜合醫院病歷，
    均不足以証本案係陳金陽向鄧銀山購買海洛因，被告僅係代
    陳金陽南下高雄取貨，賺取差價之有利証據。
  (五)被告復辯稱：「阿維交付其180 萬元請其向鄧銀山拿本件海
    洛因之經過，其於原審先稱阿維是鄧銀山前1 天（93年8 月
    16 日） 下午有到台中找阿維，就講好要買海洛因的事情，
    鄧銀山晚上打電話給阿維，阿維沒有接，阿維就過來找我，
    他叫我打電話找鄧銀山看有什麼事，鄧銀山就跟我說，隔天
    開車到高雄慈香庭，阿維是在我要下來高雄並把錢交給我的
    ，阿維到我家就拿180 萬（元）給我，我是用阿維的電話打
    給鄧銀山」（原審卷五十至五一頁），於本院前審又稱：「
    是阿維要向鄧銀山買毒品，查獲的前一天，鄧銀山有到台中
    找阿維，阿維他說隔一天要下來買，阿維隔天有事情，他打
    電話叫我隔天去高雄幫他把毒品帶回去，我就替阿維向鄧銀
    山拿毒品被查到，不是我要買的。阿維的名字我不知道，那
    是他的外號，我只知道他租的地方，但現在沒有租住那個地
    方了」、「阿維與鄧銀山他們價錢都已經講好了，我只是受
    阿維所託幫他運送毒品，運送到岡山電信局而已」（本院前
    審卷廿八頁、一五七頁），於本院先辯稱：「第一級毒品的
    數額、金錢是被查獲前一天中午鄧銀山到台中與『阿維』自
    行談好的，他們談的時候，我沒有在場，他們談好後，『阿
    維』打電話給我叫我過去他租屋處（台中市○○街五號），
    他說他隔天沒有空，他跟我說他已經跟鄧銀山談好了，叫我
    帶180 萬元下來高雄，拿其中的175 萬元給鄧銀山，其餘5
    萬元給我當加油及帶毒品回台中的代價。鄧銀山與『阿維』
    在台中已經講好交易毒品的價錢、數量、時間、地點，『阿
    維』叫我下午三點到高雄九如路一家素食餐廳」（本院卷(一)
    五四頁）。被告於原審所辯係綽號「阿維」之陳金陽在其要
    南下高雄，將180 萬元拿到被告家裡予被告，已與其及乙○
    ○於本院所稱係被告於南下高雄前1 天晚上，到陳金陽台中
    市○區○○街5 號住處，向陳金陽拿180 萬元顯不相同，而
    上開2 種陳述，就交付金錢時間及地點，毫無交集。互參酌
    被告與鄧銀山於93年8 月16日晚上11時48分及翌日零時10
    分始確定1 塊海洛因90萬元，被告買2 塊共180 萬元之價錢
    ，鄧銀山欲出售6 塊海洛因予被告時，被告稱因需給下手即
    買方看貨為由，僅欲買2 塊，並於93年8 月17日下午在高雄
    縣岡山鎮岡山電信局與鄧銀山見面時，鄧銀山始降價為176
    萬元等情，則被告辯稱5 萬元係其代陳金陽向鄧銀山拿海洛
    因之代價，買賣海洛因之價錢及數量，係陳金陽與鄧銀山自
    己談妥，其只是代為運輸海洛因予陳金陽，及辯護意旨認被
    告在高雄市○○道要往台中方向行駛的時候即被查獲，屬運
    輸海洛因未遂罪或僅成立持有海洛因罪，均係卸責之詞，均
    不足採信。又其於本院辯稱：「陳金陽說他隔天沒有空，他
    跟我說他已經跟鄧銀山談好了，叫我帶180 萬元下來高雄，
    拿其中的175 萬元給鄧銀山，其餘5 萬元給我當加油及帶毒
    品回台中的代價」、「當天（93年8 月16日）晚上，鄧銀山
    在電話裡面跟我講說價錢不能降低。我不知道『阿維』為什
    麼叫我問鄧銀山價錢是否可以低一點」（本院卷(一)五四、五
    五頁），亦與電話紀錄均載明本案購買海洛因之金額為180
    萬元不符，上開所辯，亦不足採。
　(六)被告於高雄市○○○路湯尼龍遊戲場購入海洛因後，駕駛自
  　小客車運輸該海洛因欲返回台中轉賣予陳金陽，而於93年8
    月17日下午3 時20分許，在高雄市○○○○道北上便道旁警
    方在甲○○所駕駛之小客車右前座踏板處查獲海洛因一盒，
    供包裝海洛因盒子用之塑膠袋1 只及供掩蓋海洛因盒子之乖
    乖餅乾1 包，有海洛因扣於法務部調查局，塑膠袋一只及乖
    乖餅乾1 包扣案可証，故被告運輸海洛因犯行，亦足認定。
  (七)扣案之海洛因磚1 盒，經送法務部調查局鑑驗結果，確含第
    一級第6 項毒品海洛因成分，驗後淨重點計672.81公克（空
    包裝重117.95公克），純度68.96%，純質淨重463.97公克，
    有該局93年9 月24日調科壹字第220018016 號鑑驗通知書1
    份可參（偵卷四三頁）。復有海巡署高雄市機動隊搜索、扣
    押筆錄、扣押物品目錄表及現場照片可稽（警卷卅二至卅四
    頁、偵卷廿一頁）。
　(八)綜上所述，被告前揭所辯，無非係事後卸責之詞，不足採信
  　，被告確有向鄧銀山販入海洛因，而運輸欲轉賣與「阿維」
    即陳金陽之犯行，洵堪認定。本件被告犯行事證已臻明確，
    應依法論科。
二、按販賣毒品罪不以販入之後復行賣出為構成要件，但使以營
    利為目的購入或賣出，有一於此，其犯罪即完成，均不得視
    為未遂，最高法院25年非字第123 號判例可資參照。被告基
    於營利之意圖向鄧銀山販入海洛因之行為，係犯毒品危害防
    制條例第4 條第1 項販賣第一級毒品罪。按『所謂「運輸」
    毒品，係指轉運輸送毒品，亦即由一地轉運輸送另一地，係
    指單純運輸並無他項目的而言，苟因有他項目的而運輸，則
    他項目的如果構成犯罪，即應分別情形按牽連犯或想像競合
    犯論擬，不能置他項罪名於不問』（最高法院92年度台上字
    第1288號判決要旨參照），又「運輸毒品或運送走私物品罪
    之成立，並非以所運輸之毒品或運送之走私物品已運扺目的
    地為完成犯罪之要件；是以，區別各該罪既遂、未遂之依據
    ，應以已否起運離開現場為準，如已起運離開現場，其構成
    要件之輸送行為即已完成，不以達到目的地為既遂之條件」
    （最高法院95年度台上字第990 號判決參照）。被告購入海
    洛因後欲運輸回台中市販賣予陳金陽，行經高雄公路九如路
    交流道北上便道旁，為警查獲，亦犯同條項之運輸第一級毒
    品既遂罪，辯護意旨認只成立未遂，亦有未洽。被告行為後
    ，94年1 月7 日修正公布之刑法，自95年7 月1 日施行，修
    正後之刑法刪除第55條關於牽連犯之規定。被告所犯販賣第
    一級毒品罪與運輸第一級毒品罪，具有手段、目的之牽連犯
    之關係，依修正前即行為時之規定，應從情節較重之販賣第
    一級毒品罪論處。依修正後之刑法既已刪除牽連犯之規定，
    則所犯上述各罪應依數罪併罰之規定分論併罰，比較新舊法
    之規定，修正後之規定並非較有利於被告，依刑法第2 條第
    1 項之規定，應適用行為時之法律，即適用修正前刑法第55
    條牽連犯之規定，被告應從販賣第一級毒品罪處斷。被告係
    向鄧銀山購入毒品後再轉賣予陳金陽，並非與鄧銀山及林谷
    屏共同販賣予他人，已如前述，公訴意旨認被告與鄧銀山、
    林谷屏為共同正犯，尚有未洽。至被告販賣、運輸海洛因之
    持有第一級毒品海洛因之低度行為，應為販賣第一級毒品海
    洛因之高度行為所吸收，不另論罪。又被告於民國80年間，
    因違反懲治盜匪條例案件及犯竊盜罪，分別判處有期徒刑10
    年及4 年確定，嗣上開二罪定應執行刑為有期徒刑12年確定
    ，於92年9 月16日假釋付保護管束期滿執行完畢，有臺灣高
    等法院被告刑案紀錄表在卷可憑，其於5 年內再犯本件有期
    徒刑以上之罪，無論依95年7 月1 日刑法第47條累犯修正前
    後之規定，均成立累犯，不生新舊法比較問題，逕依修正後
    之刑法第47條規定論以累犯。惟販賣第一級毒品罪之法定刑
    度為死刑、無期徒刑之部分，依刑法第64條第1 項、第65條
    第1 項之規定不得加重其刑，應僅就法定刑併科罰金部分加
    重其刑。又同為販賣第一級毒品之人，其原因動機不一，犯
    罪情節未必盡同，或有大盤毒梟者，亦有中、小盤之分，甚
    或僅止於吸毒者友儕間為求互通有無之有償轉讓者亦有之，
    其販賣行為所造成危害社會之程度自屬有異，法律科處此類
    犯罪，所設之法定最低本刑卻同為「無期徒刑，得併科新臺
    幣一千萬元以下罰金」，不可謂不重。查被告向鄧銀山以17
    6 萬元購買扣案之第一級毒品海洛因，欲轉售陳金陽，賺取
    差價，但尚未售出，即被查獲，而無利得，其犯罪情節當非
    與大盤毒梟者可資等同併論；又參與本件販賣海洛因予被告
    之張騰芳、林谷屏，其中張騰芳除犯本案販賣海洛因罪外，
    尚有自國外私運海洛因入境販賣圖利之犯行，另林谷屏亦犯
    連續販賣海洛因罪，但張騰芳、林谷屏經原審法院判依序處
    有期徒刑十五年、八年確定，有判決書附卷（本院卷前審卷
    六六至一０九頁），故比較3 人同因本案犯罪，且係出賣海
    洛因予被告之人，所觸犯法定本刑係死刑、無期徒刑之重罪
    ，而張騰芳及林谷屏尚依刑法第59條規定予以酌減，就本件
    被告犯節情節觀之，誠屬情輕法重，如依毒品危害防制條例
    第4 條第1 項之規定，就被告所犯販賣第一級毒品海洛因之
    犯行，論處法定最低本刑無期徒刑，實嫌過重，客觀上足以
    引起一般之同情，是本件被告之犯行，衡情尚有可憫恕之處
    ，爰依刑法第59條之規定，酌量減輕其刑，並依先加後減例
    為之。惟被告行為時之刑法第64條第2 項規定：「死刑減輕
    者，為無期徒刑，或為十五年以下十二年以上有期徒刑」，
    修正前刑法第65條第2 項規定：「無期徒刑減輕者，為七年
    以上有期徒刑」，修正後刑法第64條第2 項規定：「死刑減
    輕者，為無期徒刑」，修正後刑法第65條第2 項規定：「無
    期徒刑減輕者，為二十年以下有期徒刑十五年以上有期徒刑
    」，經比較新、舊法適用結果，修正後分別將刑法第64條第
    2 項、第65條第2 項之死刑、無期徒刑減輕規定，由「為無
    期徒刑，或為十五年以下十二年以上有期徒刑」、「為七年
    以上有期徒刑」，提高為「為無期徒刑」、「為二十年以下
    有期徒刑十五年以上有期徒刑」，是修正後之刑法並無較有
    利於被告。應依修正後刑法第2 條第1 項前段之規定，適用
    最有利於行為人之法律即行為時法。
三、辯護人另辯稱：被告供出毒品來源，因而破獲，復於偵查中
    提供與案情有關之重要事項，應依毒品危害防制條例第17條
    或證人保護法第14條第1 項之規定減輕其刑云云。惟按證人
    保護法第2 條所列刑事案件之被告或犯罪嫌疑人，於偵查中
    供述與該案案情有重要關係之待證事項或其他共犯之犯罪事
    證，因而使檢察官得以追訴該案其他共犯，就其因供述所涉
    犯之犯罪，得減輕或免除其刑者，以經檢察官事先同意者為
    限，證人保護法第14條第1 項規定甚明。又按犯毒品危害防
    制條例販賣第一級毒品之罪，供出毒品來源，因而破獲者，
    得減輕其刑，毒品危害防制條例第17條有明文規定。查被告
    意圖營利向鄧銀山販入第一級毒品海洛因，係經犯罪偵查機
    關對於鄧銀山之電話實施監聽而循線查獲本件共犯鄧銀山、
    林谷屏、張騰芳等人，並扣得被告販賣之毒品，在被告告知
    前，就已知悉鄧銀山、林谷屏涉嫌本案犯罪，被告並沒有提
    供張騰芳的名字，只提供一些電話等情，業經證人即海巡署
    高雄市機動查緝隊隊員侯安泰於本院審理時證述明確（見本
    院前審卷一四五至一四八頁），復有卷附監聽譯文可稽，且
    被告於93年8 月17日15時20分許，在高雄市○○○路北上九
    如交流通旁便道為警查獲後，尚未經檢察官同意適用證人保
    護法之規定前，林谷屏旋於同日15時40分許，在高雄市○○
    ○路北上中正路交流道匝道被查獲，並於同日19時許，在高
    雄縣岡山鎮○○○路394 號「淺草遊藝場」逮捕鄧銀山，此
    有相關查獲資料及筆錄可證。而被告係遲至93年8 月18日經
    檢察官訊問後，始經檢察官同意適用證人保護法規定轉為污
    點證人，且依被告所檢舉之線索查獲之走私第一、二級毒品
    及販賣第二級毒品案件，核其犯罪事實亦與本件無關，此有
    警詢筆錄及檢察官庭呈彌封之被告檢舉及查獲之相關卷證資
    料可稽，足見本件並非因被告之供述而使檢察官得以追訴其
    他共犯，或因被告供出毒品來源，因而破獲之情形，與證人
    保護法第14條第1 項及毒品危害防制條例第17條之規定不符
    ，辯護人執此主張減刑，尚屬無據，併此敘明。
四、原審據以論處被告罪刑，固非無見。惟查：(一)被告於國80年
    間，因違反懲治盜匪條例案件及犯竊盜罪，分別判處有期徒
    刑10年及4 年確定，嗣上開二罪定應執行刑為有期徒刑12年
    確定，於92年9 月16日假釋付保護管束期滿執行完畢，有臺
    灣高等法院被告前案紀錄表可憑（本院卷廿一至廿四頁），
    其於5 年內再犯本件有期徒刑以上之罪，為累犯，原審漏未
    諭知，尚有未洽。(二)原判決未論以運輸第一級毒品罪，亦有
    未當。(三)放置海洛因之塑膠盒，非不能與海洛因分離，原審
    判決人併宣告沒收銷燬，於法未合。被告上訴意旨否認犯罪
    ，指摘原判決不當，雖為無理由；惟原判決既有上開可議之
    處，自應由本院撤銷改判。審酌被告為求個人私益，販入本
    件海洛因欲轉賣予他人，惟念其尚未售出即被查獲，並無獲
    利等一切情狀，量處如主文第二項所示之刑。又扣案之上開
    海洛因（驗後淨重合計672.81公克）應依毒品危害防制條例
    第18條第1 項前段規定，不問屬於犯人與否，均沒收銷燬之
    ；而於送驗耗損之海洛因部分，既已滅失不存在，自無併予
    宣告沒收銷燬之必要。再按毒品危害防制條例第19條第1項
    之規定，犯該條例第4 條至第9 條、第12條、第13條或第14
    條第1 項、第2 項之罪者，其供犯罪所用或因犯罪所得之財
    物，固採義務沒收主義，但其並無「不問屬於犯人與否，沒
    收之」之特別規定，仍以沒收物屬於犯人所有者為限，始得
    依該規定予以沒收。是又扣案之放置海洛因之塑膠盒1個 ，
    屬硬塑膠質材料，與圓形餅狀之海海洛因，尚非不可分離，
    故與其他扣案之塑膠袋1 個及乖乖餅乾1 包，均係供放置、
    掩飾海洛因，以利被告販賣之用，為被告供犯罪所用之物，
    既經鄧銀山與毒品一同交付移轉予被告，應已屬被告所有，
    爰均依毒品危害防制條例第19條第1 項之規定，宣告沒收。
    至未扣案之門號0000000000號行動電話1 支，雖係被告用以
    與鄧銀山聯絡購買毒品事宜之用，為被告犯罪所用之物，惟
    被告否認為其所有，復查無積極證據足資證明為被告所有，
    爰不併予宣告沒收。至於被告本件購入海洛因尚未售出即被
    查獲，足見被告尚未因本次犯罪而獲得任何金錢財物，自毋
    庸宣告沒收犯罪所得。另扣案之甲○○所持有之SAMSUN G手
    機1 支（序號：000000 0000000000 號）GPUUS 手機1支 （
    序號：000000000000000 號）、NOKIA 手機2 支（序號分別
    為：000000000000000 號及000000000000000 號）（均含
    SIM 卡）及A ＆D 手提紙袋1 個，與本件販賣第一級毒品海
    洛因之犯行，並無直接關連，而另扣案鄧銀山及林谷屏分別
    持有之物，既非被告所有，且被告與鄧銀山、林谷屏間不具
    共犯關係，故上開物品，亦均不併予宣告沒收，附此敘明。
五、據上論斷，應依刑事訴訟法第369 條第1 項前段、第364 條
    、第299 條第1 項前段，毒品危害防制條例第4 條第1 項、
    第18條第1 項前段、第19條第1 項，刑法第2 條第1 項前段
    、第11條、第47條、第59條、修正前刑法第55條，判決如主
    文。
本案經檢察官郭振昌到庭執行職務。
中　　華　　民　　國　　96　　年　　4　　月　　20 　　日
            刑事第五庭  審判長法  官  李炫德
                              法  官  蔡國
                              法  官  陳志銘
以上正本證明與原本無異。
如不服本判決應於收受本判決後10日內向本院提出上訴書狀，其
未敘述上訴理由者，並得於提起上訴後10日內向本院補提理由書
狀（均須按他造當事人之人數附繕本）「切勿逕送上級法院」。
中　　華　　民　　國　　96　　年　　4　　月　　20 　　日
　　　　　　　　　　　　　　　書記官  黃英彥
附錄本件判決論罪科刑法條：
毒品危害防制條例第4 條：
製造、運輸、販賣第一級毒品者，處死刑或無期徒刑；處無期徒
刑者，得併科新臺幣1 千萬元以下罰金。
製造、運輸、販賣第二級毒品者，處無期徒刑或7 年以上有期徒
刑，得併科新臺幣7 百萬元以下罰金。
製造、運輸、販賣第三級毒品者，處5 年以上有期徒刑，得併科
新臺幣5 百萬元以下罰金。
製造、運輸、販賣第四級毒品者，處3 年以上10年以下有期徒刑
，得併科新臺幣3 百萬元以下罰金。
製造、運輸、販賣專供製造或施用毒品之器具者，處1 年以上7
年以下有期徒刑，得併科新臺幣1 百萬元以下罰金。
前五項之未遂犯罰之。
